臺灣臺北地方法院刑事判決　　　　　　 100年度易字第2795號
公　訴　人　臺灣臺北地方法院檢察署檢察官
被　　　告　林宜蓉
選任辯護人　蔡樹基律師
上列被告因詐欺案件，經檢察官提起公訴（100 年度偵字第2234
9 號），本院判決如下：
    主  文
林宜蓉共同意圖為自己不法之所有，以詐術使人將本人之物交付
，處有期徒刑陸月，如易科罰金，以新臺幣壹仟元折算壹日。扣
案之行動電話壹支（IMEI：000000000000000010號）與SIM 卡壹
個（卡號：0000000號）均沒收。
    事  實
一、林宜蓉與真實姓名、年籍不詳、自稱「小憲」、「林佩如」
    之詐欺集團成年人士共同意圖為自己不法之所有，基於詐欺
    取財之接續犯意，先由「林佩如」自民國100 年3 月間某日
    起，以0000000000、0000000000號行動電話門號撥打劉彥宏
    之0000000000號行動電話門號，藉機與劉彥宏聊天並取得其
    信任，卸除劉彥宏之心防，並於附表所示之時間，由「林佩
    如」以電話向劉彥宏佯稱欲脫離酒店需補業績、打破老闆花
    瓶、積欠媽媽桑款項等不實理由向劉彥宏索款，使劉彥宏陷
    於錯誤，再由林宜蓉假扮為「林佩如」，至附表所示之地點
    ，由劉彥宏交付如附表所示之金額與林宜蓉，林宜蓉再將款
    項轉交與「小憲」，得款共計新臺幣（下同）16萬8,000 元
    。嗣於100 年10月23日晚間，「林佩如」再度撥打劉彥宏之
    電話向其佯稱需要1 萬元以脫離酒店云云，並與劉彥宏相約
    於同年月24日19時30分許在臺北市中正區西門捷運站3 號出
    口碰面，劉彥宏始發覺有異而報警處理，後「林佩如」又向
    劉彥宏改約於臺北市○○區○○路88號國賓戲院前碰面，於
    同日19時50分許，林宜蓉前往國賓戲院欲向劉彥宏取款時，
    為員警當場查獲，並扣得詐欺集團提供與林宜蓉，用以與該
    集團成員聯絡之行動電話1 支（廠牌：Nokia ，IMEI：0000
    000000 號）及SIM 卡1 個（卡號：0000000 號）。
二、案經劉彥宏訴由臺北市政府警察局中正第一分局報告臺灣臺
    北地方法院檢察署檢察官偵查起訴。
    理  由
壹、程序事項：
    本件被告林宜蓉所犯係死刑、無期徒刑、最輕本刑為3 年以
    上有期徒刑以外之罪，其於準備程序中就被訴事實為有罪之
    陳述，經法官告知簡式審判程序之旨，並聽取公訴人、被告
    及辯護人之意見後，經本院合議庭裁定由受命法官獨任進行
    簡式審判程序。
貳、實體事項：
一、上開犯罪事實，業據被告於偵查及本院訊問時坦承不諱，核
    與證人即告訴人劉彥宏於偵查中之指述情節相符，且有臺北
    市政府警察局中正第一分局搜索暨扣押筆錄、扣押物品目錄
    表、扣押照片1 張等件在卷可佐，足見被告之自白與事實相
    符，堪以採信。是本件事證明確，被告犯行洵堪認定，應予
    依法論科。
二、核被告所為，係犯刑法第339 條第1 項之詐欺取財罪。被告
    與真實姓名、年籍不詳之「小憲」、「林佩如」之成年人士
    就本件詐欺犯行有犯意聯絡與行為分擔，應依刑法第28條之
    規定，論以共同正犯。又被告如附表所示之6 次詐欺取財行
    為，均係基於同一欲詐取更多財物之犯意，於密接之時地所
    為，應論以接續之一罪。爰審酌被告年輕力壯，不思以正途
    取財，竟與加入詐欺集團合夥騙取告訴人之財物，詐騙金額
    共達16萬8,000 元，所為自不可取，惟另審酌被告前無重大
    科刑紀錄，素行尚可，有臺灣高等法院被告前案紀錄表可參
    ，且被告始終坦認犯行，確有悔意，態度良好，雖尚未賠償
    告訴人所受損害，然被告於查獲後至本案辯論終結前均經羈
    押在案，於100 年11月16日始經本院准予具保停止羈押，此
    有本院審判筆錄可證（詳本院卷第15頁），自難期被告有能
    力立即賠償告訴人之損害，又被告在集團中既擔任出面取款
    之高風險角色，顯見其並非詐欺集團之核心成員，涉案情節
    尚非甚重，以及檢察官求處有期徒刑1 年，核屬過重之一切
    情狀，量處如主文所示之刑，並諭知易科罰金之折算標準，
    以示懲戒。
三、至扣案之行動電話1 支（廠牌：Nokia ，IMEI：0000000000
    00000010號）與SIM 卡1 個（卡號：0000000 號），為詐欺
    集團成員提供與被告，用以與該集團成員聯絡一節，為被告
    所供承在卷（詳本院卷第14頁），是該等扣押物均為被告所
    有且供犯本件犯罪所用，應依刑法第38條第1 項第2 款之規
    定，予以宣告沒收。
據上論斷，應依刑事訴訟法第273 條之1 第1 項、第299 條第1
項前段，刑法第28條、第339 條第1 項、第41條第1 項前段、第
38條第1 項第2 款，刑法施行法第1 條之1 ，判決如主文。
本案經檢察官林彥均到庭執行職務
中    華    民    國   100    年    11    月    30    日
                  刑事第八庭    法  官  黃志中
以上正本證明與原本無異。
如不服本判決應於收受送達後10日內向本院提出上訴書狀，並應
敘述具體理由；其未敘述上訴理由者，應於上訴期間屆滿後20日
內向本院補提理由書（均須按他造當事人之人數附繕）「切勿逕
送上級法院」。
                                書記官  汪郁棨
中    華    民    國   100    年    11    月    30    日
附錄本案論罪科刑法條：
中華民國刑法第339條
（普通詐欺罪）
意圖為自己或第三人不法之所有，以詐術使人將本人或第三人之
物交付者，處 5 年以下有期徒刑、拘役或科或併科 1 千元以下
罰金。
以前項方法得財產上不法之利益或使第三人得之者，亦同。
前二項之未遂犯罰之。
附表：
┌──┬───────┬───────┬────┐
│編號│   時  間     │    地  點    │詐騙金額│
├──┼───────┼───────┼────┤
│1   │100 年10月13日│臺北市中正區西│2萬元   │
│    │              │門捷運站3 號出│        │
│    │              │口處          │        │
├──┼───────┼───────┼────┤
│2   │100 年10月14日│臺北市中正區西│2萬元   │
│    │              │門捷運站3 號出│        │
│    │              │口處          │        │
├──┼───────┼───────┼────┤
│3   │100 年10月16日│臺北市中正區西│2萬元   │
│    │              │門捷運站3 號出│        │
│    │              │口處          │        │
├──┼───────┼───────┼────┤
│4   │100 年10月16至│臺北市中正區西│1 萬8000│
│    │21日間某日    │門捷運站3 號出│元      │
│    │              │口處          │        │
├──┼───────┼───────┼────┤
│5   │100 年10月21日│臺北市中正區西│6萬元   │
│    │              │門捷運站內    │        │
│    │              │              │        │
├──┼───────┼───────┼────┤
│6   │100 年10月21日│臺北市中正區西│3萬元   │
│    │              │門捷運站3 號出│        │
│    │              │口處          │        │
└──┴───────┴───────┴────┘